臺灣高等法院臺南分院民事裁定
110年度抗字第49號
抗  告  人  台灣星堡保全股份有限公司嘉義分公司
法定代理人  呂清海  
上列抗告人因與相對人羅博程間確認僱傭關係存在等事件，對於
中華民國110年1月29日臺灣嘉義地方法院依職權所為確定訴訟費
用額裁定（110年度他字第4號），提起抗告，本院裁定如下： 
    主  文
抗告駁回。
抗告訴訟費用由抗告人負擔。
    理  由
一、按勞工或工會提起確認僱傭關係或給付工資之訴，暫免徵收
    依民事訴訟法所定裁判費之二分之一，勞資爭議處理法第57
    條定有明文。次按依其他法律規定暫免徵收之裁判費，第一
    審法院應於該事件確定後，依職權裁定向負擔訴訟費用之一
    造徵收之，民事訴訟法第77條之22第3項亦有明文。又依同
    法第91條第3項規定，法院依聲請以裁定確定之訴訟費用額
    ，應於裁定送達之翌日起，加給按法定利率計算之利息，其
    立法理由旨在促使當事人早日自動償付其應賠償對造之訴訟
    費用。故在依勞動事件法第12條規定暫免徵收裁判費三分之
    二，雖由國庫暫時墊付，然依民事訴訟法第77條之22第3項
    裁定時，同屬確定訴訟費用額之程序，亦應基於同一理由而
    類推適用同法第91條第3項規定加計法定遲延利息。再按，
    當事人之一造是否已賠償他造訴訟費用，僅係當事人不得再
    予請求之問題，仍得聲請或職權確定訴訟費用額為若干，是
    訴訟費用額究為若干，當事人於訴訟外是否已清償部分或全
    部之訴訟費用額，訴訟費用債權是否因之消滅不存在等實體
    權利關係事項，非聲請確定訴訟費用額程序所得審究。
二、抗告意旨略以：伊已於民國（下同）110年1月26日清償依確
    定判決所負之債務，包含伊應繳之第一審裁判費新臺幣（下
    同）1萬6,538元，並經相對人親自點收無誤，自不應再命伊
    繳納上開暫免徵收之第一審裁判費，而應向相對人收取等語
    。
三、經查：
  ㈠相對人對抗告人於勞動事件法施行前提起請求確認僱傭關係
    存在等訴訟，經原法院依勞資爭議處理法第57條規定，暫免
    徵收裁判費之二分之一，嗣經原法院以108年度勞訴字第5號
    判決相對人勝訴，抗告人不服提起上訴，經本院以108年度
    勞上字第15號判決上訴駁回，抗告人不服再提起上訴，經最
    高法院以109年度台上字第3182號裁定上訴駁回，並命抗告
    人負擔訴訟費用確定在案，有前開裁判書可稽。而相對人所
    提上開請求確認僱傭關係存在等事件，依其於第一審請求訴
    訟標的價額經核定為324萬元，應徵第一審裁判費3萬3,076
    元，相對人已繳納其中1萬6,538元，是相對人暫免繳納之裁
    判費為1萬6,538元，此經原法院依職權調閱上開事件卷宗查
    明屬實。是原法院依首揭說明，類推適用民事訴訟法第91條
    第3項之規定，裁定命抗告人應繳納訴訟費用1萬6,538元，
    及自該裁定送達之翌日起至清償日止，按週年利率百分之5
    計算之利息，於法有據。
  ㈡抗告人雖稱：伊已於110年1月26日清償依確定判決所負之債
    務，包含伊應繳之第一審裁判費1萬6,538元，自不應再命伊
    繳納，而應向相對人收取乙節。然此乃訴訟費用債權清償與
    否之實體爭執，非本件確定訴訟費用額之程序所得審究，業
    如前述。是抗告人前開所陳，自不可採。
四、綜上所述，原裁定命抗告人應繳納訴訟費用1萬6,538元，及
    自原裁定送達之翌日起至清償日止，按週年利率百分之5計
    算之利息，並無違誤，抗告意旨指摘原裁定不當，求予廢棄
    ，為無理由，應予駁回。
五、據上論結，本件抗告為無理由，依民事訴訟法第495條之1第
    1項、第449條第1項、第95條、第78條，裁定如主文。
中　　華　　民　　國　　110 　年　　3 　　月　　22　　日
                  民事第五庭    審判長法  官  吳森豐
　　　　　　　　　
                                      法  官  孫玉文
　　　　　　　　　　　　　　　　　　　
                                      法  官  郭貞秀
上為正本係照原本作成。
本裁定除以適用法規顯有錯誤為理由外，不得再抗告。如提再抗
告，應於收受送達後十日內向本院提出再抗告狀（須附繕本），
並繳納再抗告費新台幣一千元。
提起再抗告應委任律師或具有律師資格之人之委任狀；委任有律
師資格者，另應附具律師資格證書及釋明委任人與受任人有民事
訴訟法第466條之1第1項但書或第2項所定關係之釋明文書影本。
中　　華　　民　　國　　110 　年　　3 　　月　　22　　日

                                      書記官  蘇玟心
【附註】
民事訴訟法第495條之1第2項準用同法第466條之1第1、2項規定
：
⑴對於第二審判決上訴，上訴人應委任律師為訴訟代理人。但上
  訴人或其法定代理人具有律師資格者，不在此限。
⑵上訴人之配偶、三親等內之血親、二親等內之姻親，或上訴人
  為法人、中央或地方機關時，其所屬專任人員具有律師資格並
  經法院認為適當者，亦得為第三審訴訟代理人。
民事訴訟法第466條之2第1項：
上訴人無資力委任訴訟代理人者，得依訴訟救助之規定，聲請第
三審法院為之選任律師為其訴訟代理人。